【裁判字號】    97,裁,4794
【裁判日期】    971023
【裁判案由】    公保
【裁判全文】
最  高  行  政  法  院  裁  定
                                      97年度裁字第4794號
上  訴  人  乙○○
            丙○○
兼  共  同
法定代理人  甲○○
被 上訴 人  臺灣銀行股份有限公司
代  表  人  丁○○
上列當事人間公保事件，上訴人對於中華民國97年7月3日臺北高
等行政法院96年度訴字第3399號判決，提起上訴，本院裁定如下
：
    主  文
上訴駁回。
上訴審訴訟費用由上訴人連帶負擔。
    理  由
一、按對於高等行政法院判決之上訴，非以其違背法令為理由，
    不得為之，行政訴訟法第242條定有明文。依同法第243條第
    1項規定，判決不適用法規或適用不當者，為違背法令；而
    判決有同條第2項所列各款情形之一者，為當然違背法令。
    是當事人對於高等行政法院判決上訴，如依行政訴訟法第24
    3條第1項規定，以高等行政法院判決有不適用法規或適用不
    當為理由時，其上訴狀或理由書應有具體之指摘，並揭示該
    法規之條項或其內容；若係成文法以外之法則，應揭示該法
    則之旨趣，倘為司法院解釋或本院之判例，則應揭示該判解
    之字號或其內容。如以行政訴訟法第243條第2項所列各款情
    形為理由時，其上訴狀或理由書，應揭示合於該條項各款之
    事實。上訴狀或理由書如未依此項方法表明者，即難認為已
    對高等行政法院判決之違背法令有具體之指摘，其上訴自難
    認為合法。
二、上訴人甲○○係高雄縣大寮鄉山頂國民小學（下稱山頂國小
    ）已故公教人員保險（以下簡稱公保）被保險人蔡素卿之配
    偶。蔡素卿於民國95年9月4日亡故前，曾於95年8月11日由
    山頂國小檢送公保現金給付請領書，連同高雄市立小港醫院
    （下稱小港醫院）95年7月28日出具之殘廢證明書，向中央
    信託局股份有限公司（下稱中信局）(嗣與上訴人合併)請領
    公保殘廢給付標準表（下稱殘廢標準表）第15號全殘廢給付
    ，惟因該殘廢證明書填載「蔡素卿係大小腦轉移性乳癌合併
    四肢癱瘓，於該院持續接受化療中」，中信局經向小港醫院
    查證並調閱其相關病歷，並委請諮詢專科醫師審視其相關病
    歷及前列資料後，以其與殘廢標準表第15號全殘廢標準（神
    經肌肉障礙必須經治療至少1年）之規定不符，爰予否准。
    上訴人甲○○不服，向銓敘部提起復審，惟被保險人為教師
    身分，無公務人員保障法之適用，改以訴願案受理，訴願經
    遭駁回，遂提起本件行政訴訟，並追加其子女乙○○、丙○
    ○為原告，求為判決訴願決定及原處分均撤銷，並命被上訴
    人應作成核付蔡素卿殘廢標準表第15號全殘廢給付新臺幣94
    3,650元之行政處分，案經原審法院判決駁回。
三、本件上訴人對於原審法院判決上訴，雖以該判決違背法令為
    由，惟核其上訴理由狀所載內容，係就原審取捨證據、認定
    事實之職權行使，所論斷：蔡素卿係申請殘廢標準表第15號
    關於「神經肌肉障礙」全殘廢之殘廢給付，且小港醫院95年
    10月23日函業已說明蔡素卿之神經肌肉障礙係始自95年3月
    ，是迨95年7月10日殘廢證明書所載確定成殘日期止，其治
    療確實未滿1年。且依小港醫院95年6月25日及95年9月4日出
    院病歷摘要確實記載，蔡素卿於95年6月8日及95年7月3日兩
    次入院時，理學檢查皆顯示其肢體部分確為活動自如等情，
    依此均難認蔡素卿就神經障礙治療確符合滿1年以上之要件
    。至何時發現腫瘤核與何時開始治療顯然有別，上訴人主張
    蔡素卿發現腫瘤已超過1年云云，縱屬實在，亦不足為本件
    有利之認定依據。另上訴人提出小港醫院管理室回覆「Extr
    emities：freely movable」是代表病患肢體關節沒有受到
    限制，可自由彎曲等網路資料，僅係小港醫院管理室對於上
    訴人甲○○之答覆，並非蔡素卿之病歷資料，因此，本件仍
    以蔡素卿相關病歷資料所載為準等，指摘其為不當，而非具
    體表明合於不適用法規、適用法規不當、或行政訴訟法第24
    3條第2項所列各款之情形，難認對該判決之如何違背法令已
    有具體之指摘。依首揭說明，應認其上訴為不合法。
四、據上論結，本件上訴為不合法。依行政訴訟法第249條第1項
    前段、第104條、民事訴訟法第95條、第85條第2項，裁定如
    主文。
中    華    民    國    97    年    10    月    23    日
                    最高行政法院第三庭
                        審判長法官  黃  璽  君
                              法官  侯  東  昇
                              法官  鄭  忠  仁
                              法官  黃  本  仁
                              法官  吳  東  都
以  上  正  本  證  明  與  原  本  無  異
中    華    民    國    97    年    10    月    24    日
                              書記官  莊  俊  亨


司法院資訊處製作；財團法人民間司法改革基金會備份。
